【裁判字號】    99,易,374
【裁判日期】    990617
【裁判案由】    竊盜
【裁判全文】
臺灣屏東地方法院刑事判決               99年度易字第374號
公  訴  人  臺灣屏東地方法院檢察署檢察官
被      告  甲○○
上列被告因竊盜案件，經檢察官提起公訴（99年度偵字第3075號
），被告於準備程序就被訴事實為有罪之陳述，本院合議庭裁定
由受命法官獨任進行簡式審判程序，並予判決如下：
    主  文
甲○○共同犯攜帶兇器竊盜罪，累犯，處有期徒刑柒月。
    事  實
一、甲○○前於民國95年間因詐欺、重利等案件，分別經臺灣高
    雄地方法院以95年度訴字第377 號判決判處有期徒刑6 月確
    定、臺灣臺南地方法院以95年度訴字第1445號判決判處有期
    徒刑5 月確定，嗣經減刑並合併定應執行為有期徒刑6 月，
    於97年7 月16日易科罰金執行完畢。詎其猶不思悔改，於98
    年11月23日13時30分許，在屏東縣屏東市○○路11號前，與
    真實姓名、年籍均不詳、綽號「霖仔」之成年男子（未據起
    訴），共同基於意圖為自己不法之所有犯意聯絡，由「霖仔
    」持扳手下車，甲○○在車上把風之方式，共同竊取乙○○
    所有車牌號碼8M-8056 號之自用小客車車牌2 面，得手後懸
    掛於上開其向吳宗霖所借得之原懸掛車牌號碼ZF-8553 號自
    用小客車上使用。嗣於99年3 月25日凌晨0 時50分許，為警
    在屏東縣屏東市○○○路東山河大樓前查獲，並扣得上開8M
    -8056 號車牌2 面及甲基安非他命3.5 公克（甲○○涉犯毒
    品案件另案偵辦）。
二、案經屏東縣政府警察局屏東分局報告臺灣屏東地方法院檢察
    署檢察官偵查起訴。
    理  由
一、本案被告甲○○所犯加重竊盜罪，並非法定刑為死刑、無期
    徒刑或最輕本刑3 年以上有期徒刑之罪，亦非高等法院管轄
    第一審之案件，而被告於本院準備程序中就被訴事實為有罪
    之陳述，本院合議庭乃裁定由受命法官獨任進行簡式審判程
    序。又簡式審判程序之證據調查，不受刑事訴訟法第159 條
    第1 項、第161 條之2 、第161 條之3 、第163 條之1 及第
    164 條至第170 條規定之限制，刑事訴訟法第273 條之2亦
    定有明文，故本件審理依該規定，亦排除嚴格證據調查，併
    予敘明。
二、上開犯罪事實，業據被告甲○○於偵訊（見偵卷第7 至8 頁
    ）及本院審理時坦承不諱，核與被害人乙○○於警詢中指訴
    其使用自用小客車車牌2 面遭人竊取之被害情節及吳宗霖之
    母許秀智陳述其所有自用小客車係由吳宗霖使用並於98年借
    予被告使用等情大致相符（見警卷第13至14頁、第11至12頁
    ，並有搜索扣押筆錄、扣押物敏目錄表、車籍查詢基本資料
    2 份、贓物認領保管單1 紙、照片2 張附卷可參（見警卷第
    20至23頁、第26頁、第27至28頁、第31頁），是被告所為前
    揭自白，核與客觀事實相符，堪與採信。準此，本件事證已
    臻明確，被告上開竊盜犯行，洵堪認定，應依法論科。
三、按刑法第321 條第1 項第3 款之攜帶兇器竊盜罪，係以行為
    人攜帶兇器為其加重條件，此所謂兇器，其種類並無限制，
    凡客觀上足以對人之生命、身體、安全構成威脅，具有危險
    性之兇器為已足，並不以攜帶之初有行兇之意圖為必要（最
    高法院79年台上字第5253號判例意旨參照）。查本件共犯「
    霖仔」持以犯前揭竊盜案件之扳手，係金屬材質而質地堅硬
    ，其形狀細長若持以行兇，客觀上均足致他人生命、身體、
    安全發生危害，顯為具有危險性之兇器無訛；又公訴人雖認
    被告係犯刑法320 條第1 項之罪，惟查被告與共犯2 人係攜
    帶客觀上對人體具有危險性之扳手犯案，業據其於本院審理
    中供承在卷，且車牌懸掛於車上並以螺絲予以固定，若非持
    上開工具，實難徒手竊得，從而被告上開自白應可採信，是
    被告所為係犯刑法第321 條第1 項第3 款之罪，起訴法條尚
    有誤會，然此與已起訴之基本社會事實同一，自應變更起訴
    法條。核被告所為，係刑法第321 條第1 項第3 款之攜帶兇
    器竊盜罪。又被告與綽號「霖仔」之成年男子2 人對上開犯
    行，有犯意聯絡、行為分擔，應論予共同正犯。被告有前開
    犯罪事實欄所載經有期徒刑宣告及執行完畢之情形，此有其
    臺灣高等法院被告前案紀錄表在卷可查，被告於有期徒刑執
    行完畢後，5 年以內再犯本案為有期徒刑以上之罪，為累犯
    ，爰依刑法第47條第1 項之規定予以加重其刑。爰審酌被告
    學歷高職肄業，智識尚可，曾因詐欺、重利等案件，經有期
    徒刑之宣告及刑之執行情形，此有臺灣高等法院被告前案紀
    錄表在卷可按，堪認其素行不佳，且被告正值青年，竟囿於
    貪念竊取財物，侵害他人財產法益，不知努力奮發向上，端
    正品行，思循正途謀生，反起意行竊，缺乏對他人財產權應
    予尊重之觀念，行為實不足取；惟念其行竊手段平和，所侵
    害為同一被害人之財產法益，所竊取財物為車牌2 面，價值
    非高，及於偵查及審理中坦承全部犯行，犯後態度良好等一
    切情狀，量處如主文所示之刑，以示懲儆。至未扣案之扳手
    1 支，雖為被告及霖仔犯罪所用，然無積極證據足資證明為
    被告及「霖仔」2 人所有，爰不為沒收之諭知，附此敘明。
據上論斷，應依刑事訴訟法第273 條之1 第1 項、第299 條第1
項前段、第300 條，刑法第321 條第1 項第3 款、第28條、第47
條第1 項，判決如主文。
本案經檢察官潘國威到庭執行職務。
中    華    民    國    99    年    6     月    17    日
                  刑事第三庭    法  官  陳怡先
以上正本證明與原本無異。
如不服本判決應於收受判決後10日內向本院提出上訴書狀，並應
敘述具體理由；其未敘述上訴理由者，應於上訴期間屆滿後20日
內向本院補提理由書（均須按他造當事人之人數附繕本）「切勿
逕送上級法院」。
中    華    民    國    99    年    6     月    17    日
                                書記官  鍾小屏
中華民國刑法第321 條（加重竊盜罪）
犯竊盜罪而有左列情形之一者，處6 月以上、5 年以下有期徒刑
：
一、於夜間侵入住宅或有人居住之建築物、船艦或隱匿其內而犯
    之者。
二、毀越門扇、牆垣或其他安全設備而犯之者。
三、攜帶兇器而犯之者。
四、結夥三人以上而犯之者。
五、乘火災、水災或其他災害之際而犯之者。
六、在車站或埠頭而犯之者。
前項之未遂犯罰之。

司法院資訊處製作；財團法人民間司法改革基金會備份。
